【裁判字號】    98,易,3299
【裁判日期】    981231
【裁判案由】    竊盜
【裁判全文】
臺灣板橋地方法院刑事判決              98年度易字第3299號
公  訴  人  臺灣板橋地方法院檢察署檢察官
被      告  甲○○
上列被告因竊盜案件，經檢察官提起公訴（98年度偵字第31800
號），因被告於本院準備程序中就被訴事實為有罪之陳述，本院
告知被告簡式審判程序之旨，並聽取當事人之意見後，由本院裁
定改依簡式審判程序進行，判決如下：
    主  文
甲○○攜帶兇器踰越安全設備竊盜，處有期徒刑捌月，扣案如附
表所示之物均沒收；又攜帶兇器踰越安全設備竊盜，處有期徒刑
捌月，扣案如附表所示之物均沒收；又攜帶兇器踰越安全設備竊
盜，處有期徒刑捌月，扣案如附表所示之物均沒收；又攜帶兇器
踰越安全設備竊盜，未遂，處有期徒刑柒月，扣案如附表所示之
物均沒收。應執行有期徒刑貳年，扣案如附表所示之物均沒收。
    事實及理由
一、查本案被告甲○○所犯並非死刑、無期徒刑、最輕本刑為3
    年以上有徒刑之罪或高等法院管轄第一審案件，而其於準備
    程序進行中，被告先就被訴事實為有罪之陳述，經法官告知
    簡式審判程序之旨，並聽取公訴人及被告之意見後，本院認
    適宜改依簡式審判程序進行，爰依刑事訴訟法第273 條之1
    第1 項、第284 條之1 之規定，由本院裁定進行簡式審判程
    序，合先敘明。
二、本件犯罪事實及證據，除犯罪事實欄一部分第2 、3 行補充
    更正為：「攜帶其所有之電線3 條、手電筒1 支（即附表編
    號4 、5 ）及客觀上對人之生命、身體、安全足以構成威脅
    、可供兇器使用之六角扳手2 支、剪刀1 支、十字螺絲起子
    1 支（即附表編號1 、2 、3 ）」、第6 行補充更正為: 「
    攀爬踰越窗戶之安全設備，侵入現無人居住之右成公司」；
    證據部分應補充：「被告甲○○於本院審理中之自白」外，
    餘均引用如附件檢察官起訴書之記載。
三、按刑法321 條第1 項第2 款所稱「其他安全設備」，指門扇
    、牆垣以外，依通常觀念足認防盜之一切設備而言，如門鎖
    、窗戶、房間門或落地門、窗均屬之。查，本件被告攀爬踰
    越之窗戶，具有防閑作用，應屬安全設備無疑。次按刑法第
    321 條第1 項第3 款之攜帶兇器竊盜罪，係以行為人攜帶兇
    器為其加重條件，此所謂兇器，其種類並無限制，凡客觀上
    足對人之生命、身體、安全構成威脅，具有危險性之兇器均
    屬之，且祗須行竊時攜帶此種具有危險性之兇器為已足，並
    不以攜帶之初有行兇之意圖為必要（最高法院79年度臺上字
    第5253號判例參照）。查扣案之六角扳手2 支、十字螺絲起
    子及剪刀各1 支，前端均係鐵製物品，質地堅硬、銳利，客
    觀上若持以攻擊他人，顯足以對人之生命、身體及安全構成
    威脅，此有扣案上開工具照片1 張在卷足憑（見98年度偵字
    第31800 號卷第40頁），自屬兇器無訛。是核告所為，分別
    係犯刑法第321 條第1 項第2 款、第3 款之攜帶兇器踰越安
    全設備竊盜罪、同法第321 條第2 項、第1 項第2 款、第3
    款之攜帶兇器踰越安全設備竊盜未遂罪。被告所犯上開4 罪
    ，犯意各別、行為互殊，應分論併罰。又被告於98年11月17
    日凌晨5 時45分許，已著手於竊盜行為之實行，惟尚未將所
    欲竊取之財物移置其實力支配之下，即為員警當場查獲，為
    未遂犯，爰依刑法第25條第2 項之規定，減輕其刑。至公訴
    意旨認被告以攀爬窗戶之方式，侵入上開現無人居住之右成
    公司行竊，係踰越門扇竊盜，惟窗戶乃屬安全設備而非門扇
    ，已如上述，是公訴意旨此部分加重條件之記載，容有未恰
    ，應予更正。
四、爰審酌被告不思以正當方法賺取財物，竟貪圖私慾，任意竊
    取他人財物，所為非是，兼衡其素行、智識程度、犯罪動機
    、目的、對被害人所生財產損害程度及犯後坦承犯行之態度
    等一切情狀，認公訴人求處有期徒刑2 年，尚稱妥適，爰量
    處如主文所示之刑。至扣案如附表所示之物，係被告所有供
    犯罪所用之物，業據被告供承在卷（見本院卷第27頁），應
    依刑法第38條第1 項第2 款之規定，併予宣告沒收。
據上論斷，應依刑事訴訟法第273 條之1 第1 項、第299 條第1
項前段、第310 條之2 、第454 條第2 項，刑法第321 條第1 項
第2 款、第3 款、第2 項、第25條第2 項、第38條第1 項第2 款
、第51條第5 款，判決如主文。
本案經檢察官張慶林到庭執行職務。
中    華    民    國    98    年    12    月    31    日
                  刑事第十二庭  法  官  錢衍蓁
附表：
      ┌──┬──────┬──┐
      │編號│名稱        │數量│
      ├──┼──────┼──┤
      │ 1  │六角扳手    │2支 │
      ├──┼──────┼──┤
      │ 2  │剪刀        │1支 │
      ├──┼──────┼──┤
      │ 3  │十字螺絲起子│1支 │
      ├──┼──────┼──┤
      │ 4  │電線        │3條 │
      ├──┼──────┼──┤
      │ 5  │手電筒      │1支 │
      └──┴──────┴──┘
上列正本證明與原本無異。
如不服本判決，應於判決送達後10日內敘明上訴理由，向本院提
出上訴狀 (應附繕本) ，上訴於臺灣高等法院。其未敘述上訴理
由者，應於上訴期間屆滿後20日內向本院補提理由書「切勿逕送
上級法院」。
                                書記官  劉靜慧
中    華    民    國    98    年    12    月    31    日
附錄本案論罪科刑法條全文：
中華民國刑法第321條
犯竊盜罪而有左列情形之一者，處 6 月以上、 5 年以下有期徒刑
：
一、於夜間侵入住宅或有人居住之建築物、船艦或隱匿其內而犯
    之者。
二、毀越門扇、牆垣或其他安全設備而犯之者。
三、攜帶兇器而犯之者。
四、結夥三人以上而犯之者。
五、乘火災、水災或其他災害之際而犯之者。
六、在車站或埠頭而犯之者。
前項之未遂犯罰之。


司法院資訊處製作；財團法人民間司法改革基金會備份。
